【裁判字號】    95,易,1548
【裁判日期】    951229
【裁判案由】    毒品危害防制條例
【裁判全文】
臺灣士林地方法院刑事判決              95年度易字第1548號
公  訴  人  臺灣士林地方法院檢察署檢察官
公  訴  人  臺灣士林地方法院檢察署檢察官
被      告  甲○○
上列被告因毒品危害防制條例案件，經檢察官提起公訴（95年度
毒偵字第1710號），被告於準備程序中就本案被訴事實為有罪之
陳述，本院合議庭裁定改由受命法官獨任依簡式審判程序審理，
並判決如下：
    主  文
甲○○施用第二級毒品，累犯，處有期徒刑陸月，如易科罰金，
以新台幣壹千元折算壹日。
  事  實
一、甲○○前因施用毒品案件，經送觀察勒戒處所觀察、勒戒後
    ，認無繼續施用毒品傾向，經臺灣士林地方法院檢察署檢察
    官以89年度毒偵字第1319號為不起訴處分確定，於89年5 月
    19日執行完畢。又於93年間因施用毒品案件，經臺灣士林地
    方法院檢察署檢察官以93年度毒偵字第382 號提起公訴，經
    本院以93年度簡字第216 號判處有期徒刑6 月確定，並於93
    年12月31日易科罰金執行完畢（構成累犯）。詎其仍不知悔
    改，復於基於施用第2 級毒品安非他命之犯意，於95年7 月
    15日上午8 時許，在其友人邱尚鳴位於臺北市士林區○○○
    路○ 段之住處內，將第2 級毒品安非他命放置於吸食器燒烤
    成煙霧而施用1 次，嗣於同年月19日晚上11時28分許，因他
    案經通緝，為警於臺北市○○區○○街1 段534 號1 樓雙魚
    座遊樂場內查獲，並經警採集其尿液送驗，結果呈安非他命
    類之陽性反應，始悉上情。
二、案經臺北市政府警察局北投分局報請臺灣士林地方法院檢察
    署檢察官偵查起訴。
    理  由
一、上揭事實，業據被告甲○○於警詢、偵查及本院審理時坦認
    不諱，且被告為警查獲後所採集之尿液，經送請臺灣檢驗科
    技股份有限公司以「酵素免疫分析法」初步檢驗、「氣相層
    析質譜儀法」確認檢驗之結果，呈安非他命類之陽性反應，
    此有上開公司於95年8 月3 日出具編號CH/2006/71027 號之
    濫用藥物尿液檢驗報告書1 紙附卷可稽。又被告前因施用毒
    品案件經送觀察勒戒，不起訴處分或起訴判刑等情形，亦有
    法務部檢察書類查詢系統調出臺灣士林地方法院檢察署89年
    度毒偵字第1319號不起訴處分書、93年度毒偵字第382 號起
    訴書等書類、全國刑案資料查註表、全國施用毒品案件紀錄
    表、受觀察勒戒人毒品及前科紀錄簡列表、法務部全國檢察
    官線上查詢刑案人犯在監所最新資料報表及臺灣高等法院被
    告前案紀錄表等各1 份在卷可參，足徵被告之自白與事實相
    符，本件事證明確，被告犯行堪以認定。
二、按毒品危害防制條例於92年7 月9 日修正公布，自93年1 月
    9 日施行，其中第20條、第23條將施用毒品之刑事處遇程序
    區分為「初犯」、「5 年內再犯」、「5 年後再犯」。依其
    立法理由之說明：「初犯」，經觀察、勒戒或強制戒治，應
    為不起訴處分或不付審理之裁定；經觀察、勒戒或強制戒治
    執行完畢釋放後，「5 年內再犯」者，因其再犯率甚高，原
    實施之觀察、勒戒及強制戒治既已無法收其實效，爰依法追
    訴或裁定交付審理。至於經觀察、勒戒或強制戒治執行完畢
    釋放，「5 年後再犯」者，前所實施之觀察、勒戒或強制戒
    治已足以遮斷其施用毒品之毒癮，為期自新及協助其斷除毒
    癮，仍用「初犯」規定，先經觀察、勒戒或強制戒治之程序
    。從而，依修正後之規定，祇於「初犯」及「5 年後再犯」
    2 種情形，有其追訴條件之限制，即須於初犯經觀察、勒戒
    或強制戒治釋放後，5 年內均無施用毒品之行為，始能認其
    前所實施之觀察、勒戒或強制戒治已足遮斷毒癮，而得於5
    年後再犯時，再予適用初犯之規定，重行觀察、勒戒等程序
    。倘5 年內已經再犯，被依法追訴處罰，縱其第3 次（或第
    3 次以上）施用毒品之時間在初犯釋放5 年以後，即與「5
    年後再犯」之情形有別，且因已於「5 年內再犯」，顯見其
    再犯率甚高，原實施觀察、勒戒或強制戒治，已無法收其實
    效，自無再經觀察、勒戒及強制戒治之必要，應由檢察官逕
    行起訴，始符新法修正之本旨，有最高法院95年度台非字第
    59號判決及最高法院95年第7 次刑事庭會議決議以資參照。
    查本件被告甲○○前因施用毒品案件，經送觀察勒戒處所觀
    察、勒戒後，認無繼續施用毒品之傾向，經臺灣士林地方法
    院檢察署檢察官89年度毒偵字第1319號為不起訴處分確定。
    復於93年間因施用毒品案件，經臺灣士林地方法院檢察署檢
    察官以93年度毒偵字第382 號提起公訴，並經本院以93年度
    簡字第216 號判處有期徒刑6 月確定，並於93年12月31日易
    科罰金執行完畢，有上開法務部全國檢察官線上查詢刑案人
    犯在監所最新資料報表、法務部檢察官書類查詢系統之不起
    訴處分書、起訴書、刑案資料查註紀錄表、全國施用毒品案
    件紀錄表、受觀察勒戒人毒品及前科紀錄簡列表及臺灣高等
    法院被告前案紀錄表各1 份在卷可稽。是本件被告又施用第
    2 級毒品安非他命，茲經檢察官依法提起公訴，本院自應予
    審理，併此敘明。
三、查安非他命為毒品危害防制條例第2 條第2 項第2 款所規定
    之第2 級毒品，不得擅自施用，故核被告施用安非他命之行
    為，係犯毒品危害防制條例第10條第2 項之施用第2 級毒品
    罪。被告持有安非他命進而施用，其持有毒品之行為為施用
    毒品之當然手段，不另論以持有毒品罪。又查被告有如事實
    欄所載前案科刑及執行之記錄，有臺灣高等法院被告前案紀
    錄表在卷可稽，其於有期徒刑執行完畢後5 年內，再犯本案
    有期徒刑以上之罪，為累犯，應依法加重其刑。爰審酌被告
    施用毒品乃戕害自己身心健康，尚未危及他人，犯後坦承犯
    行，態度良好，並其犯罪之動機、目的及其家庭環境、智識
    程度等一切情狀，量處如主文所示之刑並諭知易科罰金折算
    之標準，以示懲儆。
四、據上論斷，應依刑事訴訟法第273 條之1 第1 項、第299 條
    第1 項前段，毒品危害防制條例第10條第2 項，刑法第11條
    、第41條第1 項前段、第47條第1 項，判決如主文。
本案經檢察官張世和到庭執行職務。
中    華    民    國    95    年    12    月    29    日
                  刑事第一庭法  官  林清吉
以上正本證明與原本無異。
如不服本判決，應於判決送達後10日內，向本院提出上訴狀。
                        法院書記官  張茹茵
中    華    民    國    95    年    12    月    29    日
附錄本判決論罪科刑依據之法條：
毒品危害防制條例第10條：
施用第一級毒品者，處6月以上5年以下有期徒刑。
施用第二級毒品者，處3年以下有期徒刑。


司法院資訊處製作；財團法人民間司法改革基金會備份。
